臺灣高雄地方法院刑事判決　　　　　　　　　　　　　九十年度易字第四四六八號
　　公　訴　人　臺灣高雄地方法院檢察署檢察官
　　被　　　告　甲○○
　　　　　　　　丙○○
　　　　　　　　乙○○
右列被告因賭博案件，經檢察官提起公訴（九十年度偵字第一六八三六號），本院判
決如左：
    主  文
甲○○連續意圖營利，供給賭博場所，處有期徒刑陸月，如易科罰金，以佰元折算
壹日。麻將牌參付、骰子陸拾顆、撲克牌伍付、賭資新台幣參萬貳仟柒佰元，均沒收
。
丙○○、乙○○在公眾得出入之場所賭博財物，各處罰金參仟元，如易服勞役，均
以佰元折算壹日。同前項之撲克牌伍付、賭資新台幣參萬貳仟柒佰元，均沒收。
    事  實
一、甲○○意圖營利，並基於概括之犯意，自民國九十年八月中旬起，提供高雄縣大
    寮鄉○○○路三五九號旁鐵皮屋之公眾得出入之場所及賭具麻將牌、撲克牌、骰
    子等，在上址由不特定人賭博財物，賭客於賭麻將牌時，每打一圈即抽頭新台幣
    （下同）四百元，藉此牟利，嗣於九十年九月五日凌晨一時十五分許，甲○○與
    賭客丙○○、乙○○以撲克牌玩「大老二」之方式對賭，另有未參與賭博財物之
    劉德安、簡順忠、林進經、李中利、許錦秀、趙秋華、陳曉卿、洪素雲及另一名
    不詳姓名男子（另經臺灣高雄地方法院檢察署檢察官為不起訴處分）在場觀看，
    經警當場查獲，並扣得甲○○所有之賭具麻將牌三付、撲克牌五付、骰子六十顆
    、及現場賭資三萬二千七百元等物。
二、案經高雄縣警察局林園分局報請臺灣高雄地方法院檢察署檢察官偵察起訴。
    理  由
一、右揭被告三人於上開時地，以撲克牌玩「大老二」之方式對賭之事實，迭據被告
    甲○○、丙○○、乙○○於偵審中坦承不諱，此外，復有麻將牌三付、撲克牌五
    付、骰子六十顆、及現場賭資三萬二千七百元等物扣案可證，被告三人此部分之
    犯行明確洵堪認定。而被告甲○○另辯稱：伊是自九十年八月中旬才開始提供場
    所賭博，每圈賭客拿出四百元自行向其他人買飲料，伊沒有抽頭云云。經查，被
    告甲○○於警訊中供稱自九十年八月中旬開始經營該賭場（見九十年九月五日警
    訊筆錄），於偵查中亦供稱在半個月前開始提供給人賭博（見偵查卷第十六頁）
    ，且無其他證據證明被告甲○○開始經營該賭場之時間係自八十九年八月中旬起
    ，是被告甲○○開始經營該賭場之時間應係自九十年八月中旬起，應可確認。又
    被告甲○○自承該賭場所需之水電係由其供給（見本院九十年十二月十七日訊問
    筆錄），被告丙○○於警訊中亦供稱賭具、處所是甲○○提供的（見九十年九月
    五日警訊筆錄），核若被告甲○○並無抽頭，意圖營利之情事，其如何願意無償
    提供該處所、賭具及水電設備給賭客使用﹖是被告甲○○上開所辯伊沒有抽頭之
    語，顯係卸責之詞，不足採信。事證明確，被告甲○○連續意圖營利，供給賭博
    場所之犯行，亦足堪認定。
二、核被告甲○○所為，係犯刑法第二百六十八條意圖營利提供賭博場所及第二百六
    十六條第一項前段賭博罪，其先後多次意圖營利提供賭博場所之犯行，所犯構成
    要件相同，時間緊接，顯係基於概括犯意為之，為連續犯，爰依刑法第五十六條
    之規定以一罪論，並加重其刑。被告所犯上開二罪係一行為觸犯數罪名，屬想像
    競合，應從意圖營利提供賭博場所罪之一重處斷。又公訴人認被告甲○○另犯刑
    法第二百六十八條意圖營利聚眾賭博之罪嫌，惟查並無積極證據足認被告甲○○
    有此部分之犯行，其犯罪不能證明，原應為無罪之諭知，惟公訴意旨認此部分與
    前開有罪部分有裁判上一罪之關係，爰不另為無罪之諭知，併此敘明。被告丙○○、乙○○所為均係犯刑法第二百六十六條第一項前段賭博罪。爰審酌被告三人
    之素行，被告甲○○不思以正當工作獲取財產，竟經營賭場，與不特定人相互賭
    博財物，以從中獲取不法利益，助長社會僥倖心理，影響正常之社會經濟活動，
    敗壞社會善良風俗，及犯後坦承部分犯行；被告丙○○、乙○○犯後坦承犯行等
    一切情狀，爰各量處如主文所示之刑，並對被告甲○○部分諭知易科罰金之折算
    標準，對被告丙○○、乙○○部分諭知易服勞役之折算標準，以資懲儆。扣案之
    賭具撲克牌五付及現場賭資三萬二千七百元，分別係當場賭博之器具及賭資，不
    問屬於犯人與否，應依刑法第二百六十六條第二項宣告沒收。至麻將牌三付、骰
    子六十顆，為被告甲○○所有，且為供犯罪所用之物，爰依刑法第三十八條第一
    項第二款，併予宣告沒收。
據上論斷，應依刑事訴訟法第二百九十九條第一項前段，刑法第二百六十六條第一項
前段、第二百六十八條前段、第五十五條、第五十六條、第四十一條第一項、第四十
二條第二項、第二百六十六條第二項、第三十八條第一項第二款，罰金罰鍰提高標準
條例第一條前段、第二條，判決如主文。
本案經檢察官詹美玲到庭執行職務。
中      華      民      國    九十一    年      一      月     十四     日
                                  臺灣高雄地方法院刑事第七庭
                                      法  官  陳  信  伍
右正本證明與原本無異。
如不服本判決，應於判決送達後十日內，向本院提出上訴狀。
                                      書記官  李  宗  諺
中      華      民      國    九十一    年      一      月     十四     日
附錄本判決論罪之法條：
刑法第二百六十六條第一項前段、第二項：
在公共場所或公眾得出入之場所賭博財物，處一千元以下罰金。
當場賭博之器具與在賭檯或兌換籌碼處之財物，不問屬於犯人與否，沒收之。
刑法第二百六十八條:
意圖營利，供給賭博場所或聚眾賭博者，處三年以下有期徒刑，得併科三千元以下罰
金。
